---
title: "Tarea01"
author: "Juan Martin Montes"
date: "9/24/2020"
output: html_document
---

```{r setup, include=FALSE}
knitr::opts_chunk$set(echo = TRUE)
```

# -**Los municipios con menos pobreza extrema en el país**-

<p>Este proyecto representa un análisis de los municipios con menor porcentaje de pobreza extrema en México en 2010, como un reflejo de la desigualdad en ese año. Esto último porque estos 15 municipios con menos pobreza extrema están concentrados particularmente en Distrito Federal, Nuevo León y Sonora, mientras que el resto está en Coahuila, Colima y Querétaro </p>

<b style = 'color:red;'>**Gráficas**</b>

<p>La primera gráfica muestra estas 15 localidades, con el color de cada una según corresponde a los estados.<br> La segunda es la misma gráfica pero interactiva, mostrando el estado y el valor, es decir, el porcentaje de pobreza extrema de su población. 


```{r,echo=FALSE, warning=FALSE, message=FALSE, cache=FALSE, error=FALSE}
library(tidyverse)
library(sf)
library(leaflet)
library(plotly)


pobrezaExtrema <- read_csv("01_datos/pobrezaExtrema.csv", 
                           col_types = cols(Valor = col_number()))

mpios <- st_read("https://raw.githubusercontent.com/JuveCampos/Shapes_Resiliencia_CDMX_CIDE/master/geojsons/Division%20Politica/mpios2.geojson", quiet = TRUE) %>%
  filter (NOM_ENT == "Coahuila de Zaragoza" | NOM_ENT == "Colima" | NOM_ENT == "Ciudad de México" | NOM_ENT == "Nuevo León" | NOM_ENT == "Querétaro" | NOM_ENT == "Sonora")

edo <- st_read("https://raw.githubusercontent.com/JuveCampos/MexicoSinIslas/master/Sin_islas.geojson", quiet = TRUE)

pobreza <- pobrezaExtrema %>% 
  filter (Entidad == "Coahuila" | Entidad == "Colima" | Entidad == "Distrito Federal" | Entidad == "Nuevo León" | Entidad == "Querétaro" | Entidad == "Sonora") %>% 
  filter(Valor < 0.8 & Year == "2010")

pobreza <- pobrezaExtrema %>% 
  filter (Valor < 0.8 & Year == "2010")

#####UNA GRÁFICA EN GGPLOT 

pobreza %>% 
  ggplot(aes(x = Municipio,
             y = Valor, fill = Entidad, text = paste0("<b>Entidad: </b>", Entidad, "<br>", "<b>Valor: </b>", Valor, "<br>")))+
  geom_col()+
  coord_flip() +
  labs (title = "Municipios con menos pobreza extrema en 2010")+
  scale_fill_manual(values= c("orange", 
                              "brown", 
                              "steelblue", 
                              "purple", 
                              "red",
                              "seagreen"))+
  theme(legend.position = "none")


####HACER UNA GRÁFICA INTERACTIVA
ggplotly(tooltip = "text") %>% 
  config(displayModeBar = F)
```

<br> La tercera parte es un mapa estático que muestra las entidades y los municipios, mientras que el segundo mapa es interactivo, al reflejar el nombre de estas localidades</p>

```{r,echo=FALSE, warning=FALSE, message=FALSE, cache=FALSE, error=FALSE}
####UN MAPA ESTÁTICO EN GGPLOT

nuevoobjeto <- pobrezaExtrema %>% 
  filter(Valor < 0.8 & Year == "2010")

mapa <- merge(x = mpios, 
              y = nuevoobjeto,
              all.y = TRUE, 
              by.x = "CVE_MUN",
              by.y = "CVE_MUN")

mapa %>% 
  ggplot(aes(fill = Valor)) +
  geom_sf(data = edo, fill = NA, color = "purple")+
  geom_sf(data = mpios, fill = "white", color = "black")+
  geom_sf()


####UN MAPA INTERACTIVO EN GGPLOT

leaflet(mapa) %>%
  addTiles() %>%
  addPolygons(data = edo, fill = NA, color = "purple") %>% 
  addPolygons(data = mpios, fill = "white", color = "black") %>% 
  addPolygons(opacity = 0.3, popup = paste0("<b>Municipio: </b>", mapa$Municipio, "<br>", "Valor:", mapa$Valor))
```